【裁判字號】    92,上易,2557
【裁判日期】    921224
【裁判案由】    毀損
【裁判全文】
台灣高等法院刑事判決                            九十二年度上易字第二五五七號
    上  訴  人  臺灣板橋地方法院檢察署檢察官
    被      告  甲○○
    選任辯護人  陳志偉律師
右上訴人因被告毀損案件，不服臺灣板橋地方法院九十二年度易字第一四八七號，中
華民國九十二年七月十六日第一審判決（起訴案號：臺灣板橋地方法院檢察署九十二
年度偵字第一七九０號）提起上訴，本院判決如左：
    主  文
上訴駁回。
    理  由
一、公訴意旨略以：被告甲○○因與告訴人乙○○間有債務糾紛，乃於民國九十一年
    六月二十七日下午十四時五十五分許，基於毀損之意思，教唆二位不詳姓名之男
    子，持瀝清油至告訴人乙○○坐落臺北縣板橋市○○路○段二一一巷四十九號二
    樓住處，將該瀝清油潑在該處之門及陽台，該二名男子並向當時在場之告訴人乙
    ○○女兒吳曉儒稱係甲○○要彼等來潑瀝清油，並請轉告告訴人乙○○還錢等語
    後離去，致使告訴人乙○○上開住處門及陽台受有損害而無法使用，因認被告涉
    犯刑法第二十九條第一項（起訴書漏載此條項）、第三百五十四條之教唆毀損罪
    嫌云云。
二、本件公訴人認被告甲○○涉犯前揭教唆毀損罪嫌，係以告訴人乙○○提出之照片
    八幀證明其上開住處確實遭人潑灑瀝清油，及證人白曉儒證述潑灑瀝清油之二人
    表示係被告請他們來的為其主要論據。訊據被告則堅詞否認有何教唆毀損之犯行
    ，辯稱：乙○○所經營之宏觀建經公司欠伊個人債務新台幣（下同）一千四百萬
    元，並非乙○○個人欠的，且已經假扣押宏觀公司之財產，與宏觀公司的民事糾
    紛已經獲勝訴判決，沒有必要去寫「乙○○欠伍拾萬美金，趕快還」之必要，不
    清楚是那是怎麼一回事，伊未教唆任何人至告訴人乙○○上開住處潑灑瀝清油等
    語。
三、經查：告訴人乙○○雖提出照片八幀證明其上開住處遭人潑灑瀝清油予以毀損，
    然此僅能證明告訴人乙○○上開住處確遭人潑灑瀝清油，然究係何原因？由何人
    潑灑？因未查獲下手潑灑之人，實情如何迄今無從了解，尚難憑此而認係被告教
    唆他人所為；證人即告訴人之女兒吳儒曉於偵查中雖證稱：當時伊在家，有人按
    門鈴，說是我爸爸的朋友甲○○叫他們拿東西給爸爸，進門後伊說爸爸不在，他
    們說欠債還錢，然後就在家裡潑油漆（應係瀝青之誤），潑完就跑掉了。惟吳儒
    曉乃告訴人之女兒，其於警訊時證稱：當時有人按對講機，我按開樓梯間鐵門，
    並問是誰，但未有人回答，我開啟住家鐵門，突然二人問我乙○○在家嗎？我回
    說不在，該二男子即手持瀝青潑灑在住家陽台，並說欠債還錢後離去，我不認識
    該二名男子，我不知係何人所教唆，甲○○當時並未到我家。按吳儒曉於第一次
    為警傳喚訊問時，即已明白表示並不知係何人所教唆，其係告訴人之女兒，如知
    教唆之人，對此可供警偵辦追查之事項，應無不提供警方之理，是其警訊時所供
    ，應認較為可採，其後吳儒曉於檢察官偵訊時始稱潑灑瀝青之人有說係甲○○教
    唆他們的，應係查不出作案之人，為求多提供線索所為之供述，尚難採信。是亦
    難以吳儒曉之供詞而認被告即係教唆犯罪之人。
四、綜上所述，本件潑灑瀝青毀損之行為人並未查獲，證人吳儒曉之證詞復不足為被
    告即係教唆人之證明，即便被告與告訴人經營之公司有債權、債務之關係，在無
    證據證明之情況下，亦無從以此推論被告即係教唆毀損之人，何況被告係債權人
    ，目前且已獲一、二、三審勝訴判決，且先前已就宏觀公司坐落於宜蘭縣頭城鎮
    之不動產假扣押查封，有判決書三份、查封登記函一份復於原審卷內可稽，被告
    有無必要以此方式逼債？有無他人假藉被告名義為之？均有足令人產生懷疑之處
    。此外，復查無其他積極證據足認被告有何教唆毀損之情事，應認不能證明被告
    犯罪，依法應為無罪判決之諭知。
五、原審以不能證明被告犯罪而為無罪判決之諭知，經核認事用法並無不當，公訴人
    指摘原審判決採證不當提起上訴，為無理由，應予駁回。
據上論斷，應依刑事訴訟法第三百六十八條，判決如主文。
本案經檢察官洪泰文到庭執行職務。
中      華      民      國    九十二    年     十二     月    二十四    日
                              臺灣高等法院刑事第十七庭
                                  審判長法  官  陳  正  雄
                                        法  官  許  錦  印
                                        法  官  劉  壽  嵩
右正本證明與原本無異。
不得上訴。
                                        書記官  廖  婷  璇
中      華      民      國    九十二    年     十二     月    二十五    日


司法院資訊處製作；財團法人民間司法改革基金會備份。
